%META:TOPICINFO{author="MichaelMatuschek" date="1271842279" format="1.1" reprev="1" version="1"}%
%META:TOPICPARENT{name="JensHaase"}%
---++++  Meeting 21.04.2010

   * Projekt-Setup, benötigte Ressourcen und Beispielpipeline wurden besprochen
   * Besprochene Referenzen: Diplomarbeit S. Kulessa, Paper von Potthast et.al., Paper von Smets et. al.
   * Mögliche Klassen wurden diskutiert
      * Beschlüsse:
      * Konzentration auf Nicht-Vandalismus-Änderungen, da diese durch die Literatur noch nicht abgedeckt sind
      * Klassifikation von Vandalismus kann im Wesentlichen auf den Verfahren aus der Literatur basieren
      * Inhaltliche Merkmale (z.B. um sinnverändernde Edits zu erkennen) werden zunächst nicht behandelt, da dies evtl. zu aufwändig ist
      * Konzentration vorerst auf oberflächliche Features, z.B. Textlängen
   * Weiteres Vorgehen
      * Einrichtung von eclipse-Projekt, Lösung evtl. technischer Probleme
      * Einarbeiten in die besprochene Literatur und Herausarbeiten nützlicher Ansätze (z.B. Diff-Berechnung)
      * Zu erkennende Klassen festlegen und beginnen, Merkmale einer Revision auszuarbeiten, die für die Erkennung interessant sein können
      * Überlegen, welche Trainingsdaten es gibt (Potthast?), wie sie annotiert sind und ob bzw. wie das für unsere Aufgabe passt


-- Main.MichaelMatuschek - 21 Apr 2010